【裁判字號】    89,交訴,55
【裁判日期】    890630
【裁判案由】    業務過失致死
【裁判全文】
臺灣臺中地方法院刑事判決                          八十九年度交訴字第五五號
    公  訴  人  臺灣台中地方法院檢察署檢察官
    被      告  乙○○
右列被告因業務過失致死案件，經檢察官提起公訴（八十九年度偵字第五四三四號）
，本院判決如左：
    主  文
乙○○從事業務之人，因業務上之過失致人於死，處有期徒刑壹年，緩刑肆年。
    事  實
一、乙○○係松宜通運股份有限公司之司機，平日駕駛該公司所有曳引車車牌號碼Ｋ
    Ｄ－三八八號之營業用半聯結車（空板車號：ＨＦ－九九號）載運貨櫃予客戶，
    乃從事駕駛為其業務之人，於民國（下同）八十八年一月八日上午九時許，因空
    貨櫃而駕駛上開營業半聯結車，沿台中縣梧棲鎮○○路由南往北方向行駛，欲前
    往修車廠，途經臨港路與自強路交岔路口前時，本應注意駕駛人駕駛汽車，應遵
    守道路交通標誌、標線、號誌之指示；又汽車行駛至交岔路口，且四車道以上道
    路，欲右轉彎時，應距交叉路口一○公尺前換入外側車道或右轉車道；又轉彎車
    應讓直行車先行，而依當時天候晴，日間自然光，路面乾燥、無缺陷及無障礙物
    ，視距良好，又無不能注意之情形，詎其能注意，竟疏未注意遵守標線及號誌規
    定，以及未於該交岔路口前一○公尺先行進入右轉車道，即行至該交岔路口快車
    道外側車道仍屬禁止右轉、僅能直行之際，猶貿然駕車右轉，適有同方向由張吳
    霞所騎乘車牌號碼ＴＮＩ—六七三號輕型機車，在乙○○所駕駛上開車輛右側之
    慢車道直行，張吳霞因一時閃避防範不及，其所騎乘之機車遂與乙○○所駕駛之
    上開曳引車右後輪發生擦撞，使張吳霞人車倒地，其機車車身遭該曳引車輾壓，
    而張吳霞則受有頭、胸、腹部挫傷，並致其顱內出血及胸腹腔內出血等傷害，經
    送往台中縣沙鹿鎮童綜合醫院急救無效，於同日上午十時許不治死亡。乙○○於
    肇事後，在未經有偵查權之機關或公務員發覺為犯嫌前，向到場處理本件車禍之
    警員丙○○自首即陳明其為肇事者及肇事經過，並願接受裁判。
二、案經臺中縣警察局清水分局報請臺灣臺中地方法院檢察署檢察官相驗後，經檢察
    官自動檢舉偵查起訴。
    理  由
一、訊據被告乙○○對於前開事實坦承不諱，核與被害人張吳霞之夫甲○○於偵查中
    指述之情節相符，並經證人即至現場處理並製作警訊筆錄之臺中縣警察局清水分
    局梧棲分駐所警員黃育棋於偵查中證述屬實，復有臺中縣警察局道路交通事故調
    查報告表一份暨現場照片七張附卷可稽。而被害人張吳霞確因本件車禍而受有頭
    、胸、腹部挫傷等傷害致顱內出血及胸腹腔內出血不治死亡，亦經臺灣臺中地方
    法院檢察署檢察官督同檢驗員相驗屬實，製有勘驗筆錄、相驗屍體證明書、驗斷
    書及相驗照片四紙在卷可憑。按駕駛人駕駛汽車，應遵守道路交通標誌、標線、
    號誌之指示；又汽車行駛至交叉路口，在四車道以上道路，欲右轉彎時，應距交
    叉路口一○公尺前換入右轉車道；又轉彎車應讓直行車先行，道路交通安全規則
    第九十條、第一百零二條第一項第五款前段、第六款前段分別定有明文。經查本
    件被告於右揭時地駕駛半聯結車，本應遵守上開規定，而肇事地點為設有行車管
    制之交岔路口，且依當時天候晴，日間自然光，路面乾燥、無缺陷及無障礙物，
    視距良好，有上開道路交通事故調查報告表附卷可查，又無不能注意之情形，詎
    其能注意，竟疏未注意不得右轉，而貿然右轉，因而肇事，致被害人傷重不治死
    亡，足見被告自有過失。況本件車禍經送請臺灣省車輛行車事故覆議鑑定委員會
    研議結論，亦認被告「未遵守駛至慢車道，再駛至該路口依號誌指示右轉」等語
    ，此有臺灣省車輛行車事故覆議鑑定委員會八十八年十二月三十一日府覆議字第
    八八一一九一號函在卷可資佐證，益徵被告確有過失，且其過失行為與被害人死
    亡間具有相當因果關係。本件事證明確，被告犯行洵堪認定。
二、查被告乙○○係松宜通運股份有限公司之司機，平日駕駛該公司所有上開營業用
    半聯結車載運貨櫃予客戶，乃從事駕駛為其業務之人，此經其陳明在卷，乃從事
    駕駛為其業務之人，則其於執行業務中肇事致人死亡，核其所為，係犯刑法第二
    百七十六條第二項之業務過失致人於死罪。又被告於肇事後，在未經有偵查權之
    機關或公務員發覺為犯嫌前，向到場處理本件車禍之警員丙○○坦承其為肇事者
    及肇事經過，並願接受裁判，亦據被告供承在卷，核與自首要件相符，依法減輕
    其刑。爰審酌被告於肇事後已與被害人家屬以新台幣二百三十六萬元達成和解賠
    償損害，有台中縣清水鎮調解委員會調解書影本一紙附卷可稽，及其過失程度、
    被害人家屬所受傷痛程度與犯後尚能坦承過失犯行等一切情狀，量處如主文所示
    之刑。次查被告尚無前科，未曾受有期徒刑以上刑之宣告，有臺灣高等法院被告
    全國前案紀錄表及臺灣臺中地方法院檢察署刑案資料查註紀錄表在卷可按，其因
    過失致犯本案，事後坦承過失犯行，並與被害人家屬和解賠償損害，經此科刑教
    訓，當知所警惕，應無再犯之虞，本院認其所受刑之宣告，以暫不執行為適當，
    爰依法併予宣告緩刑四年，以促其注意改善。
據上論斷，應依刑事訴訟法第二百九十九條第一項前段，刑法第二百七十六條第二項
、第六十二條前段、第七十四條第一款，罰金罰鍰提高標準條例第一條前段，判決如
主文。
中      華      民      國  八十九    年      六      月     三十     日
                                    臺灣臺中地方法院交通法庭
                                        法  官  夏  一  
右正本證明與原本無異。
如不服本判決，應於送達後十日內向本院提出上訴狀（須附繕本），上訴於台灣高等
法院台中分院。
                                        書記官
中      華      民      國    八十九    年      七      月      五      日
附錄論罪科刑法條：
刑法第二百七十六條第二項：
從事業務之人，因業務上之過失犯前項之罪者，處五年以下有期徒刑或拘役，得併科
三千元以下罰金。


司法院資訊處製作；財團法人民間司法改革基金會備份。
